【裁判字號】    98,交聲,4387
【裁判日期】    981210
【裁判案由】    聲明異議
【裁判全文】
臺灣臺中地方法院交通事件裁定        98年度交聲字第4387號
原處分機關  交通部公路總局臺中區監理所臺中市監理站
受處分人
即異議人    甲○○
上列受處分人因違反道路交通管理處罰條例案件，對於交通部公
路總局臺中區監理所民國98年11月23日所為之處分（裁監稽違字
第裁61-G8H128297號），聲明異議，本院裁定如下：
    主    文
原處分撤銷。
甲○○行經有燈光號誌管制之交岔路口闖紅燈，處罰鍰新臺幣肆
仟伍佰元，並記違規點數參點。
    理    由
一、原處分機關處分意旨略以：異議人即受處分人甲○○所有車
    號283-BCV號重機車於民國97年7月21日15時34分許，在臺中
    縣環中路處因「駕車行經有燈光號誌管制之交叉路口闖紅燈
    （經科學儀器採證）」違規，為臺中市警察局第四分局員警
    以中市警交字第G8H128297舉發違反道路交通管理事件通知
    單舉發。嗣原處分機關於98年11月23日以裁監稽違字第裁
    61-G8H128297號，裁處罰鍰新臺幣（下同）4千5百元等語。
二、受處分人聲明異議意旨略以：違規不符，請提供實際照片等
    語。
三、按汽車駕駛人，行經有燈光號誌管制之交岔路口闖紅燈者，
    處1,800元以上5,400元以下罰鍰；汽車駕駛人有第53條之情
    形者，除依原條款處罰鍰外，並予記違規點數3點，道路交
    通管理處罰條例第53條第1項、第63條第1項第3款分別定有
    明文。次依違反道路交通管理事件統一裁罰基準及處理細則
    第43條第1項、違反道路交通管理事件統一裁罰基準表規定
    ，小型車駕駛人違反道路交通管理處罰條例第53條第1項規
    定，而逾越應到案期限30日以上60日以內，繳納罰鍰或到案
    聽候裁決者，處罰鍰4,500元。又對於違反道路交通管理處
    罰條例之行為，逕行舉發者，應按已查明之資料填註車牌號
    碼、車輛種類、車主姓名及地址，並於通知單上方空白處加
    註逕行舉發之文字後，由舉發機關送達被通知人，違反道路
    交通管理事件統一裁罰基準及處理細則第11條第1項第4款定
    有明文。再按道路交通管理處罰條例第85條第1項規定：本
    條例之處罰，受舉發違反道路交通管理事件之受處罰人，認
    為受舉發之違規行為應歸責他人者，應於舉發違反道路交通
    管理事件通知單應到案日期前，檢附相關證據及應歸責人相
    關證明文件，向處罰機關告知應歸責人，處罰機關應即另行
    通知應歸責人到案依法處理。逾期未依規定辦理者，仍依本
    條例各該違反條款規定處罰。
四、經查：本件受處分人所有車號283-BCV號重機車，於前揭時
    間、地點，因「駕車行經有燈光號誌管制之交叉路口闖紅燈
    （經科學儀器採證）」之違規，經臺中市警察局第四分局以
    中市警交字第G8H128297舉發違反道路交通管理事件通知單
    逕行舉發等情，有上開舉發通知單1紙及採證照片彩色影本
    本2幀在卷可稽。觀諸採證照片顯示，清晰可見違規車輛確
    為車牌號碼283-BCV號重機車，照片右下方並顯示違規時間
    均為2008（年）7（月）21（日）15(時)：34(分)。從編號1
    照片清楚可見違規地點路口之紅綠燈燈號已為紅燈，此時受
    處分人騎乘上開車號重型機車，其左側有一輛藍色自小客貨
    車，接著從編號2照片中，可見受處分人騎乘機車已經越過
    該路口白色停止線，已完全通過該路口，然原來行駛於其左
    側之藍色自小客貨車，則停在上開路口等紅燈。據此，由採
    證照片可清楚看到受處分人於上開時、地，有行經有燈光號
    誌管制之交岔路口闖紅燈之違規行為，是既有客觀事證足證
    受處分人確實有闖紅燈行為，且受處分人並未向原處分機關
    告知本交通違規有實際應歸責之人，僅空言辯稱「違規不符
    」云云，洵無可採，是受處分人於前開時、地有闖紅燈之違
    規行為，應堪認定。受處分人聲明異議固無理由，然而，依
    據上開道路交通管理處罰條例之規定，除應依道路交通管理
    處罰條例第53條第1項規定，裁處罰鍰4500元外，尚應依同
    條例第63條第1項第3款規定，記違規點數3點，原處分漏記
    違規點數，容有未洽。原處分既有此不當之處，應由本院以
    裁定將原處分撤銷，並自為裁定如主文第2項所示。
五、據上論斷，應依道路交通管理處罰條例第87條第2項，道路
    交通案件處理辦法第20條前段，裁定如主文。
中    華    民    國    98    年    12    月    10    日
                  交通法庭      法  官  劉邦繡
上正本證明與原本無異。
如不服本裁定，應於送達後五日內，向本院提出抗告狀。
                                書記官  何俞瑩
中    華    民    國    98    年    12    月    10    日


司法院資訊處製作；財團法人民間司法改革基金會備份。
